臺灣臺中地方法院民事裁定              100年度抗字第211號
抗  告  人  黃南競
相  對  人  周美鳳
上列當事人間聲請本票准許強制執行事件，抗告人對於中華民國
100年7月26日本院民事庭司法事務官所為之裁定（100年度司票
字第3350號）提起抗告，本院合議庭裁定如下：
    主    文
抗告駁回。
抗告程序費用新臺幣壹仟元由抗告人負擔。
    理    由
一、按執票人依票據法第123條規定，向本票發票人行使追索權
    時，聲請法院裁定對發票人之財產強制執行者，係屬非訟事
    件，此項聲請之裁定，及抗告法院之裁定，僅依非訟事件程
    序，以審查強制執行許可與否，並無確定實體上法律關係存
    否之效力，而法院僅就本票形式上之要件是否具備予以審查
    ，即為已足，至於當事人間實體上之爭執，應循訴訟程序以
    資解決，要非非訟裁定法院所得審酌（參最高法院56年臺抗
    字第714號、57年臺抗字第76號判例意旨）。
二、本件相對人主張：其執有抗告人所簽發如原裁定所示之本票
    1 紙（下稱系爭本票），並免除作成拒絕證書，詎屆期提示
    未獲付款，爰依票據法第123條規定聲請裁定許可強制執行
    等情，已據其提出系爭本票為證。原裁定予以准許，即無不
    合。
三、抗告意旨略以：本件相對人係為地下錢莊業者，系爭本票非
    為抗告人自願所寫，是為外力脅迫下所簽寫。相對人並將自
    有債務強迫移轉訴外人劉廣恩，金額新臺幣（下同）150萬
    元。相對人另盜開抗告人之支票數十張，造成抗告人將近
    200 萬元損失。相對人復將抗告人提供擔保友人位於臺北市
    ○○區○○路241號2樓房屋作為二胎借款，相對人拿走所有
    金額300萬元，其中200萬元為償還前次借款，但所剩100萬
    元並未給付抗告人，爰提起抗告云云。惟查抗告人主張其與
    相對人間，就本件票據債務尚有糾葛乙情，依抗告人前開主
    張之情節，核屬當事人間實體上爭執之抗辯，依前開說明，
    應由抗告人另行提起訴訟解決，尚非本件非訟事件所得審究
    ，仍應准為強制執行之裁定。從而，本件抗告為無理由，應
    予駁回。
四、據上論結，本件抗告為無理由，依非訟事件法第46條、第21
    條第2項、第24條第1項，民事訴訟法第495條之1第1項、第4
    49條第1項、第78條，裁定如主文
中    華    民    國   100    年    9     月    30    日
                  民事第四庭    審判長法  官  陳學德
                                      法  官  夏一
                                      法  官  張清洲
正本係照原本作成。
本裁定除以適用法規顯有錯誤為理由，不得再抗告；如提再抗告
，應於收受送達後十日內委任律師為代理人向本院提出再抗告狀
（須附繕本一份），並繳納再抗告費新臺幣一千元。
中    華    民    國   100    年    9     月    30    日
                                      書記官  顏督訓